臺灣新竹地方法院民事小額判決　　　　 95年度竹小字第558號
原　　　告　丁○○
訴訟代理人　乙○○
被　　　告　丙○○
訴訟代理人　戊○○
上列當事人間損害賠償事件，本院於民國96年2月27日言詞辯論
終結，判決如下：
    主      文
被告應給付原告新台幣貳萬參仟捌佰陸拾元。
原告其餘之訴駁回。
訴訟費用新台幣壹仟元由被告負擔新台幣參佰元，餘由原告負擔
。
本判決第一項得假執行；但被告如以新臺幣捌仟元為原告預供擔
保，得免為假執行。
    事實及理由
一、程序部分：
    按訴狀送達後，原告不得將原訴變更或追加他訴，但經被告
    同意或請求之基礎事實同一者，不在此限，民事訴訟法第
    255條第1項第1款、第2款定有明文。本件原告起訴時原係以
    侵權行為損害賠償請求權為訴訟標的，訴請被告春福江山社
    區管理委員會給付新台幣（下同）77,460元；嗣於訴訟進行
    中，未變更訴訟標的而改以丙○○為被告，核屬當事人變更
    ，被告春福江山社區管理委員會對原告為訴之變更並無意見
    （95年11月14日調解程序筆錄），且原告變更當事人前後請
    求之基礎事實均係以同一自小客車（5P-7953號）所造成之
    損害為請求之依據，揆諸前開法條，基於紛爭解決一次性之
    法理，本件原告訴之變更於法並無不合，應予准許。
二、原告主張：
（一）原告於民國（下同）94年7月17日晚上，將其所有車號
      5P-7953號自小客車（下稱系爭車輛）停置於春福江山社
      區汽機車出入口外之停車區○○○○○道路，白線區內）
      ，次日中午欲取車時，發現系爭車輛遭被告所有坐落新竹
      市○○路1050巷118號3樓（下稱系爭房屋）陽台外牆脫落
      之磁磚砸毀前後擋風玻璃、車身及車門，並刮損車窗，致
      系爭車輛進水及多處凹陷，停放原告自小客車旁之訴外人
      吳小姐所有之車號M4-7146號自小客車亦同遭波及，原告
      所有之系爭車輛經車廠評估須花費77,460元維修，原告因
      此支出修理費用50,023元，尚有四片車窗及隔熱紙刮傷待
      更換，合計費用21,734元。而被告為系爭房屋所有人，且
      早知系爭陽台外牆之磁磚掉落情事，未負起修繕、管理之
      責，致發生本件事故，經原告請求被告出面處理協調未獲
      回應，原告嗣於95年3 月6日寄發存證信函請求被告再次
      出面協調，惟該信函遭退件未果，為此提起本件訴訟，請
      求被告賠償損害等語。並聲明：被告應給付原告77,460元
      。
（二）對被告抗辯之陳述：
  １、被告雖辯稱原告違規停車及系爭房屋下方之一、二樓住戶
      均設有採光罩，若系爭陽台外牆磁磚脫落應會掉至採光罩
      上，縱自一樓採光罩再落下速度亦甚緩慢，不會造成系爭
      車輛如此毀損云云。惟原告有無違規停車與系爭車輛遭毀
      損並無關聯，且若按被告說法，二樓及一樓之採光罩上應
      有掉落之磁磚，惟實際上脫落之磁磚並未全部掉落於採光
      罩上，亦可能磁磚掉至二樓採光罩上即直接彈落地上，且
      新竹地區風勢強大，各種情形均有可能發生，況春福江山
      社區之警衛及訴外人甲○○即該社區前總幹事皆稱系爭陽
      台外牆已發生多次類似砸傷路人或車輛之情形，原告更於
      事後發現，本件事故原停車位置業經搭蓋鐵皮車棚，而車
      棚頂仍有因遭陽台外牆掉落之磁磚砸損之凹陷痕跡。
  ２、又被告辯稱其於本件事故之發生並無過失云云，惟查被告
      早於93年間即知系爭陽台外牆磁磚掉落，卻不補救處理，
      任憑掉落情形繼續發生自難謂無過失。
三、被告則以：
（一）被告所有建物所屬社區並未成立管理委員會，是訴外人春
      福江山社區管理委員會於95年10月31日所庭呈之管理規約
      ，並非該社區依法成立之合法規約，因此，該社區以規約
      ：「貳、所有權：一、住戶按其區分所有權，包括室內、
      陽台、雨庇為專有部份…。」之規定，指稱系爭陽台為三
      樓之專有部份，並非該社區之公共設施，並不足採；再者
      上開規約條項固規定室內、陽台為專有部份，但室內及陽
      台之外牆為專有部份或共用部份並未規定，參酌公寓大廈
      管理條例第3條第4款及第8條之規定，室內及陽台之外牆
      應為社區住戶之共用部分，屬全體公同共有，因此原告當
      初起訴狀之被告乃春福江山社區管理委員會，應係其認同
      此部份屬共用部分。換言之，若原告認外牆磁磚掉落造成
      其損害，則依法應以該社區之全體所有人為被告，當事人
      始為適格，今原告僅以被告一人為當事人，於法顯有不合
      ，應予駁回。
（二）被告不負民法第184條侵權行為責任：
  １、依原告起訴時所提之照片30紙及於96年1月3日所拍攝照片
      2紙，並不足以證明系爭車輛損害係由系爭陽台外牆之磁
      磚掉落所造成，茲分述如下：
    被告自行於95年10月間拍攝系爭陽台外牆照片2紙核與原
      告於96年1月3日所拍攝照片2紙並無不同，顯示系爭陽台
      外牆之磁磚不會再掉落。又系爭陽台外牆之磁磚早於93年
      間即已掉落，當時掉落之情形即與原告起訴時所提現場照
      片第一張雷同，故原告以前揭照片主張被告外牆磁磚於94
      年7月18日清晨掉落，損及其車並無足採。又依該第一張
      照片，系爭陽台外牆之磁磚若掉落，亦應先掉落於一樓之
      採光罩上，再由採光罩掉落車上或地面，然觀之原告所提
      第六張照片，系爭車輛之後擋風玻璃上半部業已陷落，如
      確係系爭陽台外牆之磁磚掉落所致，則一樓之採光罩應早
      已破損，惟照片裡之一樓採光罩卻完好無缺，顯然並非系
      爭陽台外牆之磁磚剝落所致。另原告所提第十一張照片，
      地上磁磚部分與系爭陽台外牆之磁磚顏色不一，是該部分
      磁磚絕不是外牆之壁磚，而係外來之壁磚，至其他地上磁
      磚亦無法判定是誰家，有可能是2樓，也有可能是外來，
      或之前就存在無人清掃所留。
    依原告所提第六張照片，右方白車後擋風玻璃上半部陷落
      ，似不可能由外牆小塊二丁掛壁磚掉落所造成，蓋因汽車
      後擋風玻璃是強化安全玻璃，非以大面積物體多處連續重
      擊，無法造成大範圍陷落傷害。再觀原告所提第二十一、
      二十三張照片，車頂上各兩道明顯打叉刮痕，看似由尖銳
      物垂直於表面用力刮下，蓋若為下墜壁磚，碰到車子後就
      只剩壁磚重量，不可能造成如此深之刮痕，若為大片磁磚
      ，則平躺之磁磚亦無法刮出深陷的凹痕；另參照照片第二
      十四張，車頂窗框處之凹痕，較似鈍器而非磁磚所造成。
      是系爭車輛所受損害顯非磁磚下落所造成。
    又依原告所提第二十八張照片，系爭車輛保險桿係有弧度
      ，磁磚若落至保險桿上應沿其外緣滑下，不可能再彎進保
      險桿下方部份而刮傷保險桿，然原告竟稱保險桿下方彎進
      去的部份也是被掉落壁磚所傷，實為不可能之事。
    綜上，原告並無法證明系爭車輛之損害係遭系爭陽台外牆
      之磁磚掉落所造成。
  ２、依據中央氣象局颱風歷史資料，94年7月17、18日為海棠
      颱風侵台之期間，94年7月18日凌晨3時於新竹地區瞬間最
      大風速達每秒25.8公尺，相當於每小時92.2公里，屬強度
      颱風，其所造成之損害亦為歷年少見，而系爭車輛之損害
      ，亦可能係因強風吹起馬路上之雜物所致，乃屬天災，依
      法被告不負任何賠償責任。
  ３、系爭房屋係被告向建商購得，非被告自行興建，故興建上
      之瑕疵被告實無任何故意或過失可言，且被告於93年12月
      左右經房客告知外牆磁磚脫落之情，被告之夫即主動與社
      區管理委員會聯繫，欲自行雇工進行陽台外牆維護，然因
      外牆屬於大廈整體外觀一部份，依公寓大廈管理條例應由
      管理委員會負責維修，惟春福江山社區管理委員會並不同
      意，因此被告亦無法片面進行修復。再者當時會掉落之磁
      磚大部分皆已落畢，餘者應屬牢固，且之後亦沒有再聽說
      有掉落的情事，是被告實亦無任何故意或過失可言。
（三）原告主張之損害及其損害金額不實在：
  １、蓋縱系爭車輛確實遭磁磚下落所毀損，然依前所述，系爭
      車輛保險桿下緣之損害係不可能發生，應為本件事故前即
      有之損害，是原告所主張之損害並非全為本次事件所造成
      ；又依前述磁磚顏色不一之事實，可知系爭車輛之損害非
      全由系爭陽台外牆之磁磚落下所造成，而原告要求被告應
      負全部賠償之責，顯無依據。
  ２、再者，原告以系爭車輛估價單做為其損害賠償金額之依據
      ，然查該單據僅係估價之金額，並非實際支付之金額，而
      按照常理，實際支付金額通常均會較估價金額為低，故該
      估價單實不足以證明原告實際支付之金額。況原告所有系
      爭車輛已使用多年，縱有更換新品依法亦應折舊。
（四）原告亦與有過失：蓋94年7月17日及18日為強烈海棠颱風
      侵台期間，此為眾所皆知之事實，按理原告應將其所有系
      爭車輛停放至安全處所，惟原告竟將系爭車輛停放於他人
      所有且不安全之處，則原告本身至少應負擔百分之70之責
      任，是縱認本件被告應負賠償之責，亦應減輕或免除被告
      之賠償責任。
（五）為此聲明：原告之訴駁回；如受不利判決，願供擔保請准
      宣告免為假執行。
四、本院之判斷：
　　原告主張系爭車輛為其所有，在上開時地因遭被告所有系爭
  　房屋陽台外牆磁磚掉落而砸毀前後擋風玻璃、車身及車門，
    致支出修理費用50,023元等事實，業據提出行車執照、車損
    及現場照片、修車估價單、存證信函等件為證，被告雖不爭
    執系爭房屋為其所有，惟否認系爭車輛受損為其陽台外牆磁
    磚掉落所致，並以前開情詞置辯，是本件應予審究者厥為：
    （一）系爭車輛所受損害是否為系爭房屋陽台外牆磁磚掉落
    所致？（二）系爭房屋陽台外牆之管理、維護、修繕應由被
    告或春福江山社區管理委員會負責？（三）被告應否負損害
    賠償責任？（四）原告請求之金額是否合理？茲分述如下：
（一）系爭車輛所受損害確為系爭房屋陽台外牆磁磚掉落所致：
　１、原告主張系爭車輛為其所有，在上開時地因遭被告所有系
      爭房屋陽台外牆磁磚掉落而砸毀前後擋風玻璃、車身及車
      門之事實，業據提出車損及現場照片30幀為證，並經原告
      訴訟代理人即原告之妻乙○○陳稱：「我們是在94年7月
      17日晚上停車在118號3樓下方路邊，隔天早上要取車時，
      發現我們的車及隔壁的車被掉落的磁磚砸毀，停車及第二
      天開車時，我都和我先生在一起，當天我們有去找警衛，
      警衛說這已經發生過多次，警衛要我們跟大廈管委會總幹
      事甲○○反應。94年7月18日晚上8點多，我們去找總幹事
      甲○○，當時他也說社區有太多次這種東西掉下來砸壞別
      人的情形，我們當場有錄音。95年7月31日我們有向青草
      湖派出所李文山警員報案，也製作備案筆錄。後來大樓管
      委會在本件事故位置搭鐵皮車棚並收取停車費，我們也發
      現該大樓磁磚還是有掉落情形，並把鐵皮車棚砸的凹陷，
      這部分我們有拍照。」等語明確，再觀之原告所提出之現
      場照片所示，系爭車輛停放於系爭房屋（三樓）下方路邊
      ，系爭房屋陽台外牆左上半部磁磚均已脫落，脫落處即位
      於系爭車輛及併排停放之車號M4-7146號自小客車正上方
      ，二車間及四周地上散落碎裂之磁磚，車號M4-7146號自
      小客車後擋風玻璃已碎裂陷入，系爭車輛後擋風玻璃上方
      破裂，前擋風玻璃有裂痕，車頂、右後車門及後保險桿並
      有多處凹陷、刮痕，而同棟大樓之其他各戶並無陽台外牆
      磁磚脫落之情形等情，則系爭車輛之受損，應可合理推論
      係因系爭房屋陽台外牆左上半部磁磚脫落所砸毀。
  ２、被告雖辯稱其陽台外牆磁磚早於93年間即已掉落，當時掉
      落之情形即與原告所提現場照片雷同，另其樓下一、二樓
      住戶陽台均設有採光罩，縱其陽台外牆磁磚有掉落之情亦
      應掉於一樓或二樓之採光罩上，且若再依續掉落至原告車
      上，力道亦已甚小，應不致造成系爭車輛如此嚴重損害。
      再者，地上磁磚與原告陽台外牆磁磚顏色不同，應係外來
      或他戶所有，而依系爭車輛受損程度，亦難認係因掉落磁
      磚所造成云云。然被告陽台外牆磁磚若於93年間即已掉落
      如斯，迄94年7月18日原告拍攝現場照片時，相距已有9個
      月之久，衡情當時掉落之磁磚碎片經風吹雨打、車輛輾壓
      、人為打掃…等，應已所剩無幾，然觀之照片中系爭車輛
      四周，卻仍散佈為數不少之破碎磁磚，且顏色與被告陽台
      外牆磁磚相同，足見被告辯稱其陽台外牆磁磚於93年間即
      已掉落至如照片中所示，及地上磁磚與被告陽台外牆磁磚
      顏色不同云云，並非事實，是其就此部分請求傳訊雇工陳
      錫藩，應無必要。又與系爭房屋同棟之一、二樓住戶雖均
      於陽台設有採光罩，然被告自承94年7月17、18日為海棠
      颱風侵台期間，94年7月18日凌晨3時於新竹地區瞬間最大
      風速達每秒25.8公尺，相當於每小時92.2公里，屬強度颱
      風，並提出中央氣象局颱風歷史資料為證，自堪採信。而
      原告停車時間適於94年7月17日晚上至次日（18日）風速
      最強時刻，則於狂風助長下將被告陽台脫落磁磚直接吹打
      至原告自小客車，而因集中應力作用致汽車安全玻璃碎裂
      ，並無違背常情之處。是被告上開所辯，亦屬卸責之詞，
      不足採信。
（二）系爭房屋陽台外牆之管理、維護、修繕應由被告負管理維
      護之責：
　１、又公寓大廈之專有部分，係指公寓大廈之一部分，具有使
      用上之獨立性，且為區分所有之標的者。另所謂共用部分
      ，係指公寓大廈專有部分以外之其他部分及不屬專有之附
      屬建築物，而供共同使用者而言；又專有部分、約定專有
      部分之修繕、管理、維護，由各該區分所有權人或約定專
      用部分之使用人為之，並負擔其費用。共用部分、約定共
      用部分之修繕、管理、維護，由管理負責人或管理委員會
      為之。公寓大廈管理條例第3條、第10條第1項、第2項定
      有明文。而一般公寓大廈之陽台（含外牆），均編定為專
      有部分之附屬建築物，亦為各該區分所有權人所專用，外
      人無法隨意進入，具有使用上之獨立性，是認陽台外牆之
      修繕、管理、維護，自應由各該區分所有權人為之，並負
      擔其費用。參以卷附訴外人春福江山社區管理委員會總幹
      事甲○○所庭提之該社區規約亦載有「貳、所有權：一、
      住戶按其區分所有權，也括室內、陽台、雨庇為其專有部
      分。一樓住戶包括前後圍牆之空地，為其專有部分」等情
      ，益見系爭房屋之陽台（含外牆），應由被告負修繕、管
      理、維護之責。
  ２、又被告雖辯稱渠社區並未成立管理委員會，是訴外人春福
      江山社區管理委員會所提出之規約並不合法，被告應以春
      福江山社區全體區分所有權人為被告，是其對被告提訴訟
      乃屬當事人不適格云云。惟查區分所有權人會議為公寓大
      廈之意思決定機關，負責決策、制定規約等；管理委員會
      則係在意思機關之授權下，負責執行意思機關之決定。是
      管理委員會是否合法成立，僅係其取得當事人能力之訴訟
      資格而已，與規約之制定及是否合法無關。況本院係依公
      寓大廈管理條例之上開規定及系爭房屋構造、使用性質據
      以判斷陽台屬公寓大廈之專有部分，並非持前開規約為主
      要依據，是被告上開所辯，應無足採。又所謂當事人適格
      ，係指具體之訴訟，具備為當事人之資格，因而得受本案
      判決者而言。而此資格即謂訴訟實施權，亦即於具體之訴
      訟中具有為原告之訴訟實施權，即為適格的原告，具有為
      被告之訴訟實施權，則為適格的被告。當事人是否適格，
      依原告主張之事實為準，而非以法院判斷之結果定之。在
      給付之訴，只須主張自己有給付請求權者，對於其主張為
      義務者提起，即為當事人適格。最高法院82年台上2110
      號判決可資參照。故當事人是否適格，應依當事人主張之
      事實為斷，且屬於法院應依職權調查之事項，無論訴訟進
      行至如何之程度，均應依職權調查之。查本件原告起訴時
      原係以春福江山社區管理委員會為被告訴請損害賠償
      77,460元，惟於訴訟進行中，認實際應負管理維護之責者
      為區分所有權人而改以丙○○為被告請求賠償上開款項，
      是原告乃係主張其為訴訟標的法律關係之權利主體，並主
      張被告為義務主體而提起訴訟加以請求，揆諸前開最高法
      院判決之意旨，原告對被告提起本件訴訟，並無當事人不
      適格之問題，併予敘明。
（三）被告應對原告所有系爭車輛之損害應負侵權行為損害賠償
      責任：
　１、被告雖以本件原告之損害，實係肇因於海棠颱風，被告並
      無故意、過失，且無因果關係，依法無庸負侵權行為責任
      云云置辯。惟查，土地上之建築物或其他工作物所致他人
      權利之損害，由工作物之所有權人負賠償責任。但其對於
      設置或保管並無欠缺，或損害非因設置或保管有欠缺，或
      於防止損害之發生，已盡相當之注意者，不在此限。前項
      損害之發生，如別有應負責任之人時，賠償損害之所有人
      ，對於該應負責任者，有求償權。民法第191條第1項、第
      2項定有明文。是依該條項之規定，所有人對於建築物、
      工作物之設置或保管有欠缺及其欠缺與損害之發生有因果
      關係，或所有人對於損害之發生未為防止，為法律所推定
      。故被害人苟能證明其權利受損害係因工作物或建築物所
      致，即可請求賠償，亦即工作物之設置或保管有欠缺及其
      欠缺與損害之發生，有相當因果關係，為法律所推定，且
      此欠缺並不以因所有人之過失所致為要件，再依同條第1
      項但書規定，工作物所有人如主張免責，則應證明其對於
      工作物之設置或保管並無欠缺，或雖有欠缺，但該欠缺非
      發生損害之原因，或於防止損害之發生已盡相當之注意而
      後可。查本件原告既已證明其所有之系爭車輛之損害係由
      被告之陽台磁磚掉落所致，且於被告無法證明其對於工作
      物之設置或保管並無欠缺，或雖有欠缺，但該欠缺非發生
      損害之原因，或於防止損害之發生已盡相當注意等情形下
      ，被告即應對原告系爭車輛之損害負損害賠償責任，被告
      主張原告之損害係由海棠颱風事變所造成，其並無過失，
      且無因果關係，並以之為免責之依據，然既與前述民法第
      191條第1項之立法旨趣有違，其主張即無理由，茲先敘明
      。
  ２、況被告自承其於93年11月間即已知系爭陽台磁磚有脫落之
      情，依前揭公寓大廈管理條例第10條、民法第191條第1項
      之規定，被告應儘速將之修繕以維護來往人車安全，而被
      告既知颱風來襲，必將發生強風豪雨，卻仍容任已鬆動之
      陽台磁磚繼續裸露，又未採取任何之防護措施，以避免陽
      台磁磚遭狂風吹落，造成他人身體及財產之損傷，且依原
      告提出之現場照片所示，除被告陽台磁磚脫落外，其餘住
      戶並未發生掉落之情形，是被告辯稱陽台磁磚掉落為天災
      不可抗力云云，尚不足採。被告就陽台磁磚掉落砸中原告
      系爭車輛所致損害，應負侵權行為損害賠償責任甚明。至
      系爭房屋陽台磁磚脫落是否原建商興建時所生之瑕疵，乃
      係被告得否依民法第191條第2項規定向建商求償之問題，
      核與本件無關，附此敘明。
（四）原告請求之金額是否合理？
　１、按民法第184條規定：因故意或過失，不法侵害他人之權
      利者，負損害賠償責任。故意以背於善良風俗之方法，加
      損害於他人者亦同。原告之系爭車輛因被告之過失造成毀
      損，被告之過失行為與原告之損害間，有相當之因果關係
      ，是原告本於侵權行為之法律關係，請求被告負賠償責任
      ，自屬正當。
  ２、次按民法第196條規定：不法毀損他人之物者，被害人得
      請求賠償其物因毀損所減少之價額。又按物被毀損時，被
      害人除得依民法第196條請求賠償外，並不排除民法第213
      條至第215條之適用。依民法第196條請求賠償物被毀損所
      減少之價額，得以修復費用為估定之標準，但以必要者為
      限，例如：修理材料以新品換舊品，應予折舊（最高法院
      77 年度第9次民事庭會議決議 (一)參見）。查原告固主
      張被告應賠償其修理費77,460元，並提出修車估價單2紙
      為證，惟前開修車估價單實際支付修復總金額為50,023元
      ，並據證人即帝宇汽車修理廠副廠長胡俊賢到庭結證屬實
      ，觀之修理項目均與本件事故有關，金額亦稱合理，被告
      辯稱修理費用太高云云，並不足採，惟應以實際支出修理
      費50,023元為計算。查前開修理費用工資部分為18,050元
      ，零件為31,973元，零件部分係以新品代替舊品，自應折
      舊。查系爭車輛為90年11月核發使用執照，有使用執照在
      卷可稽，至發生本件事故時（94年7月17日），已使用3年
      9個月（不滿1個月以1個月計算），依行政院（79）財字
      第0670號、臺（45）財字第1480號令公布之固定資產耐用
      年數表及固定資產折舊率表，自用小客車耐用年數為5年
      ，每年折舊千分之369，折舊後零件費用為5,810元，加計
      工資後，原告得請求之修理費用為23,860元（計算方式如
      附表）。
  ３、至原告主張系爭車輛左前門、左後門、右前門、右後門玻
      璃及隔熱紙有刮傷待更換，合計費用共21,734元亦一併請
      求云云。惟據本院於96年2月27日勘驗系爭車輛結果，系
      爭車輛左前車窗有約1公分刮痕，右後車窗上部有三、四
      處長約1公分刮痕，左後車窗有2公分刮痕，左前車窗有長
      約12公分刮痕，刮痕均甚為輕微，有勘驗筆錄在卷可稽。
      是依其受損程度，應無更換車窗玻璃或隔熱紙之必要。況
      系爭車輛至事故時，原告已使用約3年9個月之久，衡諸常
      情，車體及車窗輕微刮傷在所難免，原告亦未能舉證證明
      前開刮傷係因被告陽台磁磚掉落所致，是其此部分請求，
      即乏所據，礙難准許。
  ４、又被告雖抗辯原告違規停放車輛於他人不安全處所，致車
      輛遭毀損與有過失云云。惟查原告是否違規停車，乃有無
      觸犯道路交通管理處罰條例問題，易言之，原告縱有違規
      停車，亦未必然發生系爭車輛遭掉落磁磚毀損之結果，況
      本件事故全因被告就系爭陽台鬆脫磁磚未盡修繕、維護之
      責，豈可反怪罪他人不應將車輛停放於其樓下？是被告執
      此抗辯，自非有據，併此敘明。
五、從而，原告本於侵權行為之法律關係，訴請被告給付23,860
    元之範圍內，核屬正當，應予准許。逾此部分，則無理由，
    應予駁回。
六、假執行之宣告：
    准許。本件為適用小額訴訟程序所為之判決，就被告敗訴部
    分，應依職權宣告假執行，並於裁判時確定訴訟費用額。又
    被告陳明願供擔保請准宣告免為假執行，經核無不合，爰酌
    定相當之擔保金額宣告之。
七、據上論結，本件原告之訴為有一部有理由，一部無理由，爰
    依民事訴訟法第436條之23、第436條第2項、第79條、第436
    條之19第1項、第436條之20、第392條第2項，判決如主文。
中　　華　　民　　國　　96　　年　　3  　月 　　16　　日
                  新竹簡易庭    法　官　楊明箴
以上正本係照原本作成。
如對本判決上訴，非以其違背法令為理由不得為之，且須於判決
送達後廿日內以上訴狀記載上訴理由向本院提出上訴狀（須按他
造當事人之人數附繕本）。
中　　華　　民　　國　　96　　年　　3  　月 　　16　　日
                                書記官　龔紀亞
附表：
┌───────────────────────────────────┐
│車牌號碼號5P-7953號自用小客車更新零件部分費用折舊之計算               │
├──────┬────────────────────────────┤
│第一年折舊  │31,973x0.369=11,798                                     │
├──────┼────────────────────────────┤
│第二年折舊  │(31,973-11,798)x0.369=7,445                             │
├──────┼────────────────────────────┤
│第三年折舊  │(31,973-11,798-7,445)x0.369=4,697                       │
├──────┼────────────────────────────┤
│第四年折舊  │(31,973-11,798-7,445-4,697)x0.369x9／12=2,223           │
├──────┴───┬────────────────────────┤
│時價亦即折舊後之金額│ 31,973-11,798-7,445-4,697-2,223=5,810          │
├──────────┴────────────────────────┤
│備註：上列計算小數點以下均四捨五入                                    │
└───────────────────────────────────┘
